---
title: "Bike Sharing Demand"
subtitle: "[R_ML]161203_AR과제_DAY_6"
author: "ooDoo"
date: "2016년 12월 8일"
output: html_document
---

# 0. R_basic setting
```{r setup, include=FALSE}
knitr::opts_chunk$set(echo = TRUE)
Sys.setlocale("LC_ALL", "English_United States.1252") # for 한글 지원
library(ggthemr) 
library(extrafont)
library(glmnet)
library(dplyr)
library(plotly)
library(reshape2)

library(corrplot) 
library(randomForest)
library(lubridate)
library(ggthemr)
library(ggplot2)
library(ROCR)
library(readr)  # [read_csv]패키지: 데이터 처리 속도 증가 및 lubridate기능 내장되있음 

#ggthemr("sky", layout = "clean")

knitr::opts_knit$set(root.dir = "C:/Users/TaeHwan/Desktop/0. R/1. ML/2) Study Material/Day6/Assignment3_Bike/Bike")
```


#1. Data Import
```{r}
train <- read_csv("train.csv")
test <- read_csv("test.csv")
head(train)
head(test)
str(train)
```

- datetime : date and time
- season : season (1:springer, 2:summer, 3:fall, 4:winter)
- holiday : weather day is holiday or not (extracted from http://dchr.dc.gov/page/holiday-schedule)
- workingday : if day is neither weekend nor holiday is 1, otherwise is 0.
+ weathersit : 
    - 1: Clear, Few clouds, Partly cloudy, Partly cloudy
	- 2: Mist + Cloudy, Mist + Broken clouds, Mist + Few clouds, Mist
	- 3: Light Snow, Light Rain + Thunderstorm + Scattered clouds, Light Rain + Scattered clouds
	- 4: Heavy Rain + Ice Pallets + Thunderstorm + Mist, Snow + Fog
- temp : Normalized temperature in Celsius. The values are divided to 41 (max)
- atemp: Normalized feeling temperature in Celsius. The values are divided to 50 (max)
- hum: Normalized humidity. The values are divided to 100 (max)
- windspeed: Normalized wind speed. The values are divided to 67 (max)
- casual: count of casual users
- registered: count of registered users
- cnt: count of total rental bikes including both casual and registered (target)


#2. Data Handling
##2-1. Time & weather variable
```{r}
featureExtract <- function(data){
    data <- data%>%
        mutate(Year = as.factor(year(datetime)), Month = as.factor(month(datetime)), 
               Hour = as.factor(hour(datetime)), Wday = wday(datetime, label = T)) %>%
        mutate(spring = ifelse(season == 1, 1, 0),
               summer = ifelse(season == 2, 1, 0),
               fall = ifelse(season == 3, 1,0),
               winter = ifelse(season == 4, 1, 0)) %>%
        mutate(weatherGreat = ifelse(weathersit == 1, 1, 0),
               weatherNice = ifelse(weathersit == 2, 1, 0),
               weatherBad = ifelse(weathersit == 3, 1,0),
               weatherWorst = ifelse(weathersit == 4, 1, 0))
}
train <- featureExtract(train)
test <- featureExtract(test)
str(train)
```


##2-2. other variable
```{r}
 #workingday as factor
 train$workingday <- as.factor(train$workingday)
 test$workingday <- as.factor(test$workingday)
 #holiday as factor
 train$holiday <- as.factor(train$holiday)
 test$holiday <- as.factor(test$holiday)
 #weathersit as dummy
 train$weathersit <- as.factor(train$weathersit)
 test$weathersit <- as.factor(test$weathersit)
 #season as dummy
 train$season <- as.factor(train$season)
 test$season<- as.factor(test$season)
```


##2-3. int variable
lasso & ridge는 다중공선성이 존재하는 변수를 죽여 상호작용항을 추가하기 어렵기에
아래와 같이 임의적으로 상호작용항을 만들어 주어야 함 
```{r}
#Peak variable [workingday * Hour]
makePeak <- function(data){
 data <- data %>%
     mutate(Weekend = ifelse(workingday == 0 & holiday == 0, 1, 0))%>%
     mutate(Hour = as.numeric(Hour)) %>%
     mutate(peak = ifelse((workingday == 1 & (Hour == 8 | (Hour >= 17 & Hour <= 18)))
         | ((workingday == 0 & (Hour >= 10 & Hour <= 19))), 1, 0)) %>%
     mutate(Hour = as.factor(Hour))
     }
train <- makePeak(train)
test <- makePeak(test)
```


##2-4. *log at target value*
```{r}
train$casual_log <- log(train$casual + 1) 
train$registered_log <- log(train$registered + 1) 
head(train)
str(train)
```



#3.Visualize relations btwn variable 
##1) 요일별, casual과 register 비교 
```{r}
  train %>%
     group_by(Wday) %>%
     summarise(casual = sum(casual), registered = sum(registered)) %>%
     # wide form으로 요일별, casual과 register정리 
     melt(id.vars = "Wday", variable.name = "type", value.name = "rent") %>%
     # 이를 longform으로 전환 for visualize
     mutate(Wday = ordered(Wday,
         levels = c("Mon","Tues","Wed","Thurs","Fri","Sat","Sun")))%>%
     ggplot(aes(x = Wday, y = rent, fill = type)) +
     geom_col(position = "dodge")
#casual은 주말 사용이 높으나,registered는 평일 사용 비율이 높음 확인
```
```{r}
#시간  & 온도에 따른 registered 
time_label <- paste0(sprintf("%02d", 0:23), ":00 ", rep(c("AM", "PM"), each = 12))
gradient <- c("#1e139b", "#74c5a4", "#efea91", "#f6854d", "#9f0440")

train %>%
    filter(workingday == 1) %>%
    mutate(n.cnt = registered/(max(registered))) %>% 
    # registerd값을 0~1사이의 비율로 보여주기 위해
    ggplot(aes(x = as.numeric(Hour), y = n.cnt, color = hum)) +
    geom_point(position = "jitter", size = 1, alpha = .7) +
    geom_jitter(width = .5, size = 1, alpha = .7) + 
    scale_color_gradientn(colors = gradient, name = "Humidity\n") +
    scale_x_continuous(breaks=c(0:23), label = time_label) + 
    theme(axis.text.x = element_text(angle = 80, face = "italic" , vjust = 0.5),
          axis.text.y = element_text(face = "italic"), legend.position = "bottom", legend.title = element_text(size = 9, face = 'bold.italic')) +
    xlab("Hour") + ylab("Count")

```


##2) cnt 
```{r}
 #년도별&월별&날씨별, cnt 비교 
  train %>%
     group_by(Year, Month, weathersit) %>%
     summarise(Count = sum(cnt)) %>%  
     ggplot(aes(x = factor(Month), y = Count, fill = factor(weathersit))) + 
     geom_bar(stat = "identity", position = "dodge") +
     xlab("Month") + scale_fill_discrete(name = "Weather Condition") +
     facet_grid(Year~.)


 #년도별&계절별&날씨별, cnt 비교 
 train %>%
     group_by(Year, season, weathersit) %>%
     summarise(Count = sum(cnt)) %>%
     ggplot(aes(x = factor(season), y = Count, fill = factor(weathersit))) + 
     geom_bar(stat = "identity", position = "dodge") +
     xlab("Season") + scale_fill_discrete(name = "Weather Condition") +
     scale_x_discrete(breaks=1:4, label = c("Spring", "Summer", "Fall", "Winter")) +
     facet_grid(Year~.)
 
 # 계절 & 월별 
 table(train$season, train$Month)
 cor(as.numeric(train$season),as.numeric(train$Month)) # [1] 0.9715238
```
연도별, 날씨별 cnt에 대한  유의미한 차이가 있기에 범주형 변수로 전환
계절과 월별 변수는 높은 상관관계에 있기에 둘중 하나만 사용

##3) registered & casual
```{r}
 #~Hour
 train%>%
    group_by(Hour) %>%
    summarise(registered = sum(registered), casual= sum(casual), cnt = sum(cnt)) %>%
    melt(id.var = "Hour", variable.name = "type", value.name = "rent") %>% 
    ggplot(aes(x = Hour, y = rent , fill = type))+
    geom_bar(stat= "identity", position = "dodge" ) +
    facet_grid(type~.,scales = "fixed")
    
 #~wday
 train%>%
    group_by(Wday) %>%
    summarise(registered =sum(registered), casual= sum(casual), cnt = sum(cnt)) %>%
    melt(id.var = "Wday", variable.name = "type", value.name = "rent") %>% 
    ggplot(aes(x = Wday, y = rent , fill = type))+
    geom_bar(stat= "identity", position = "dodge" ) +
    facet_grid(type~.,scales = "fixed")
    
 #~year 
    train%>%
    group_by(Year) %>%
    summarise(registered =sum(registered), casual= sum(casual), cnt = sum(cnt)) %>%
    melt(id.var = "Year", variable.name = "type", value.name = "rent") %>% 
    ggplot(aes(x = Year, y = rent , fill = type))+
    geom_bar(stat= "identity", position = "dodge" ) +
    facet_grid(type~., scales = "fixed" ) +
    theme(legend.position = 'bottom')
```

##4) cor_table
```{r}
str(train)
table(train$season)
cor_table <- data.frame(
     x1 = as.numeric(train$season),
     x2 = as.numeric(train$weathersit),
     x3 = train$temp,
     x4 = train$atemp,
     x5 = train$hum,
     x6 = train$windspeed,
     x7 = train$cnt,
     x8 = as.numeric(train$Month)
     )
 cor(cor_table)
 cor_circle <- abs(cor(cor_table))
 corrplot(cor_circle, method = "circle")

  
```
```{r}
# weathersit & hum [상호작용 추청]
 train %>%
     ggplot( aes(x = weathersit, y =  hum ))+
     geom_boxplot( alpha =0.3,fill ="lightblue") +  
     theme(axis.text.x = element_text(angle = 45, hjust = 1))
 
 #season & temp [상호작용 추청]
 train %>%
     ggplot( aes(x = season, y =  temp ))+
     geom_boxplot( alpha =0.3,fill =" royalblue") +  
     theme(axis.text.x = element_text(angle = 45, hjust = 1))

```
Month & Season => month is better
temp & atemp =>temp is better
*but, lasso와 ridge모형에 있어서, 다중공선성 문제는  shrinkage에 의해 해결됨*



#4. Linear Rregression
```{r}
names(train)
cnt_lm_1 <- lm(registered_log ~ season + holiday + workingday + weathersit 
     + temp + hum + windspeed + Year + Month + Hour + Wday + spring + summer + fall + winter + weatherGreat + weatherNice + weatherBad + weatherWorst, data = train)
 summary(cnt_lm_1)
 cnt_lm_pred_1 <- predict(cnt_lm_1, test)
 summary(cnt_lm_pred_1)
```
warning : prediction from a rank-deficient fit may be misleading
회귀계수를 구하는데 있어서 xT * x의 역행렬이 존재하지 않음에 따라 발생하는 경고
이는 회귀계수의 값 자체를 구할 수 없음을 의미. 



#5. Ridge Regression
##1) Make Matrix
: glmnet함수가 matrix밖에 인식하지 못함
*이때 종속변수에 있어서, registered_log와 casual_log을 구분*

##(1)독립변수
```{r}
#train
str(train)
set.seed(1)
x_registered <- model.matrix(registered_log ~ season + holiday + workingday + weathersit + temp + hum + windspeed + Year + Month + Hour + Wday + spring + summer + fall + winter + weatherGreat + weatherNice + weatherBad + weatherWorst, data = train  )[, -1] # 첫번째 인터셉터 항을 제거해 주기 위해 1열 삭제 
head(x_registered)

x_casual <- model.matrix(casual_log ~ season + holiday + workingday + weathersit + temp + hum + windspeed + Year + Month + Hour + Wday + spring + summer + fall + winter + weatherGreat + weatherNice + weatherBad + weatherWorst, data = train  )[, -1]
head(x_casual)

#test
x_registered_test <- model.matrix( ~ season + holiday + workingday + weathersit  + temp + hum + windspeed + Year + Month + Hour + Wday + spring + summer + fall + winter + weatherGreat + weatherNice + weatherBad + weatherWorst, data = test  )[, -1]
head(x_registered_test)

x_casual_test <- model.matrix( ~ season + holiday + workingday + weathersit  + temp + hum + windspeed + Year + Month + Hour + Wday + spring + summer + fall + winter + weatherGreat + weatherNice + weatherBad + weatherWorst, data = test  )[, -1]
head(x_casual_test)
```

##(2)종속변수
```{r}
 y_cnt <- train$cnt
 head(y_cnt)
 
 y_registered <- train$registered_log
 head(y_registered)
 
 y_casual <- train$casual_log
 head(y_casual)
```


##2) make Model
###(1)finding optimum lambda 
```{r}
#install.packages('doParallel')
library(doParallel)  #병렬계산을 위한 패키지
registerDoParallel(cores = 2)# 람다 계산 400번 해야되기에, 듀얼(혹은 쿼드로 병렬 계산)

#cv.glmnet 옵션 
standard = TRUE
isLASSO = 1
family = 'gaussian' # what is it?
nfolds = 10  
```

```{r}
#registered
#(1)임의의 파라미터 람다 지정
lambda <- exp(seq(-7, -9, length.out = 400))
#(2) lambda 찾기
register_ridge.cv <- cv.glmnet(x = x_registered, y = y_registered, alpha = 0 , nfolds = 10, lambda = lambda,  standardize = TRUE, family = family, parallel =TRUE  )
register_ridge.cv$lambda.min # 에러를 최소화 하는  lambda값 [1] 0.0002850325
register_ridge.cv$lambda # min lambda의 위치를 확인하고 (1)람다의 범위 재지정
                         # untill 가장 작은 람다값을 찾을 때 까지 
cat("Cross Validaiton was completed.\n")
cat("Appropriate value of lambda :", register_ridge.cv$lambda.min, "\n")
```
```{r}
#casual
#(1)임의의 파라미터 람다 지정
lambda <- exp(seq(-6, -8, length.out = 400))
#(2) lambda 찾기
casual_ridge.cv <- cv.glmnet(x = x_casual, y = y_casual, alpha = 0 , nfolds = 10, lambda = lambda,  standardize = TRUE, family = family, parallel = TRUE)
casual_ridge.cv$lambda.min # 에러를 최소화 하는  lambda값 [1]  0.0006835433
casual_ridge.cv$lambda # min lambda의 위치를 확인하고 (1)람다의 범위 재지정
                       # untill 가장 작은 람다값을 찾을 때 까지 
cat("Cross Validaiton was completed.\n")
cat("Appropriate value of lambda :", casual_ridge.cv$lambda.min, "\n")
```


###(2)Make model using minimum lambda
```{r}
#registered
registered_ridge <- glmnet(x = x_registered , y = y_registered , alpha = 0, lambda = register_ridge.cv$lambda.min)
coef(registered_ridge) # 각 변수별 beta값을 확인
registered_ridge
```
```{r}
#casual
casual_ridge <- glmnet(x = x_casual , y = y_casual , alpha = 0, lambda = casual_ridge.cv$lambda.min)
coef(casual_ridge) # 각 변수별 beta값을 확인
casual_ridge
```


##3) predict target
:test data도 matrix로 변환 [newx]에 기입
```{r}
#registered
registered_ridge_pred <- predict(registered_ridge, newx = x_registered_test) 
head(registered_ridge_pred)
#casual 
casual_ridge_pred <- predict(casual_ridge, newx = x_casual_test) 
head(casual_ridge_pred)
```


##4) convert target value to origin scale
: log-1값에 ex+1를 취해주고, 음수 값을 0으로 전환
: error가 있는 값들은 조기에 수정해 주는 것이 좋음
```{r}
#registered
registered_ridge_pred <- exp(registered_ridge_pred)-1
registered_ridge_pred[registered_ridge_pred < 0] <- 0
head(registered_ridge_pred)
#casual
casual_ridge_pred <- exp(casual_ridge_pred)-1
casual_ridge_pred[casual_ridge_pred < 0] <- 0

head(casual_ridge_pred)
str(casual_ridge_pred)
summary(casual_ridge_pred)   
```


##5) make cnt value
```{r}
cnt_ridge_pred <- registered_ridge_pred + casual_ridge_pred
head(cnt_ridge_pred)
```

##6) Visualize the result 
```{r}
test%>%
    mutate(casual = as.numeric(casual_ridge_pred)) %>%
    mutate(registered = as.numeric(registered_ridge_pred)) %>%
    group_by(Wday) %>%
    summarise(casual = mean(casual), registered = mean(registered)) %>%
    melt(id.vars = "Wday", variable.name = "type", value.name = "value") %>%
    ggplot(aes(x = Wday , y = value, fill = type)) +
    geom_col( position = "dodge") +
    xlab(label = "WeekDay") + ylab(label = "Average")
```


##7) submission
```{r}
submission <- data.frame(id = 1:length(cnt_ridge_pred),
     Cnt = cnt_ridge_pred)
 write.csv(submission,"C:/Users/LG/Desktop/result_ridge_1.csv" , row.names= F)
 Result_Ridge  <- 0.61216  # result_cnt_ridge_pred 's RMSLE: 0.61216
```


#6. lasso Regression
##1) make Model
###(1)finding optimum lambda 
```{r}
library(doParallel)  #병렬계산을 위한 패키지
registerDoParallel(cores = 2)# 람다 계산 400번 해야되기에, 듀얼(혹은 쿼드로 병렬 계산)

#cv.glmnet 옵션 
standard = TRUE
isLASSO = 1
family = 'gaussian' # what is it?
nfolds = 10 
```

```{r}
#registered
#(1)임의의 파라미터 람다 지정
set.seed(1)
lambda <- exp(seq(-7, -9, length.out = 400))
#(2) lambda 찾기
register_lasso.cv <- cv.glmnet(x = x_registered, y = y_registered, alpha = 1 , nfolds = 10, lambda = lambda,  standardize = TRUE, family = family, parallel =TRUE  )
register_lasso.cv$lambda.min # 에러를 최소화 하는  lambda값 [1] 0.0001271778
register_lasso.cv$lambda # min lambda의 위치를 확인하고 (1)람다의 범위 재지정
                         # untill 가장 작은 람다값을 찾을 때 까지 
cat("Cross Validaiton was completed.\n")
cat("Appropriate value of lambda :", register_lasso.cv$lambda.min, "\n")
```

###(2)Make model using minimum lambda
```{r}
#registered
registered_lasso <- glmnet(x = x_registered , y = y_registered , alpha = 1, lambda = register_ridge.cv$lambda.min)
coef(registered_ridge) # 각 변수별 beta값을 확인
registered_ridge
```
```{r}
#casual
casual_lasso <- glmnet(x = x_casual , y = y_casual , alpha = 1, lambda = casual_ridge.cv$lambda.min)
coef(casual_ridge) # 각 변수별 beta값을 확인
casual_ridge
```


##3) predict target
:test data도 matrix로 변환 [newx]에 기입
```{r}
#registered
registered_lasso_pred <- predict(registered_lasso, newx = x_registered_test) 
head(registered_lasso_pred)
#casual 
casual_lasso_pred <- predict(casual_lasso, newx = x_casual_test) 
head(casual_lasso_pred)
```


##4) convert target value to origin scale
: log-1값에 ex+1를 취해주고, 음수 값을 0으로 전환
: error가 있는 값들은 조기에 수정해 주는 것이 좋음
```{r}
#registered
registered_lasso_pred <- exp(registered_lasso_pred)-1
registered_lasso_pred[registered_lasso_pred < 0] <- 0
head(registered_lasso_pred)
#casual
casual_lasso_pred <- exp(casual_lasso_pred)-1
casual_lasso_pred[casual_lasso_pred < 0] <- 0

head(casual_lasso_pred)
str(casual_lasso_pred)
summary(casual_lasso_pred)   
```

##5) make cnt value
```{r}
cnt_lasso_pred <- registered_lasso_pred + casual_lasso_pred
head(cnt_lasso_pred)
```


##6) Visualize the result 
```{r}
test%>%
    mutate(casual = as.numeric(casual_lasso_pred)) %>%
    mutate(registered = as.numeric(registered_lasso_pred)) %>%
    group_by(Wday) %>%
    summarise(casual = mean(casual), registered = mean(registered)) %>%
    melt(id.vars = "Wday", variable.name = "type", value.name = "value") %>%
    ggplot(aes(x = Wday , y = value, fill = type)) +
    geom_col( position = "dodge") +
    xlab(label = "WeekDay") + ylab(label = "Average")
```

##7) submission
```{r}
submission <- data.frame(id = 1:length(cnt_lasso_pred),
     Cnt = cnt_lasso_pred)

submission <- cbind(submission, test$datetime)
colnames(submission)[c(2,3)] <- c('count','datetime')
submission %>%
    dplyr::select(c('datetime', 'count')) -> submission

write.csv(submission,"C:/Users/TaeHwan/Desktop/0. R/1. ML/1) R_studio_note/result_lasso_1.csv" , row.names= F)
# Result_lasso  <- 0.60367  # result_cnt_lasso_pred 's RMSLE: 0.60367
```


```{r}
head(submission)
```

